【裁判字號】    97,中簡上,78
【裁判日期】    970229
【裁判案由】    偽造文書
【裁判全文】
臺灣臺中地方法院刑事判決            97年度中簡上字第78號
上  訴  人  臺灣臺中地方法院檢察署檢察官
被      告  乙○○
                    （另案在臺灣臺中監獄執行中）
上列上訴人因被告偽造文書案件，不服本院九十六年度中簡字第
三０二四號中華民國九十六年十一月三十日第一審簡易判決（聲
請案號：臺灣臺中地方法院檢察署九十六年度偵緝字第二八三五
號）提起上訴，本院管轄之第二審合議庭判決如下：
    主    文
原判決撤銷。
乙○○犯行使偽造私文書罪，處有期徒刑肆月，如易科罰金，以
銀元佰元即新台幣玖佰元折算壹日。如附表所示之偽造「甲○
○」署押均沒收。
    犯罪事實及理由
一、本院認定之犯罪事實、證據及理由，除第一審判決書中犯罪
    事實及理由欄三內關於「又本件被告犯罪之時間……並諭知
    易科罰金之折算標準」之記載、犯罪事實及理由欄四內關於
    「罰金罰鍰提高標準條例第一條」及中華民國九十六年罪犯
    減刑條例……第九條」之記載，均應予刪除；又關於「第四
    百五十條第二項」之記載，應更正為「第四百五十條第一項
    」；另簡易判決處刑書中犯罪事實欄一內關於「及警察機關
    對於犯罪調查之正確性」之記載，應予刪除；並補充「至聲
    請人雖認被告假冒甲○○之名義應訊而偽造署押及私文書之
    行為，亦足以生損害於警察機關對於犯罪調查之正確性；然
    按犯罪被告於警詢或偵查、審判中就其姓名及身分本無據實
    陳述之義務，其陳述是否屬實，應由檢警或法院依職權加以
    調查，則被告縱有冒名應訊之情事，自無生損害於檢警單位
    對於犯罪調查之正確性，是聲請人就此顯有誤認，附此敘明
    」之記載外，餘均引用第一審判決書及簡易判決處刑書記載
    之犯罪事實、證據及理由。（詳如附件）
二、上訴人即檢察官之上訴意旨略以：被告乙○○上開犯罪時間
    雖在九十六年四月二十四日以前，合於中華民國九十六年罪
    犯減刑條例第二條第一項第三款之減刑條件；然被告既係於
    九十六年七月十六日中華民國九十六年罪犯減刑條例施行前
    ，即經臺灣臺中地方法院檢察署通緝，未於九十六年十二月
    三十一日以前自動歸案接受審判，而於九十六年八月三十一
    日甫遭緝獲，依同條例第五條之規定，自不得依該條例減刑
    ，是原審另依上開條例併為減刑之諭知，係屬適用法律錯誤
    ，為此請求上訴等語。而按「本條例施行前，經通緝而未於
    中華民國九十六年十二月三十一日以前自動歸案接受偵查、
    審判或執行者，不得依本條例減刑。」為中華民國九十六年
    罪犯減刑條例第五條所明定。經查，被告所犯上開行使偽造
    私文書之罪，其犯罪時間雖在九十六年四月二十四日以前，
    合於中華民國九十六年罪犯減刑條例第二條第一項第三款之
    減刑條件無訛；惟被告確於九十五年十二月十四日之中華民
    國九十六年罪犯減刑條例施行前，即經臺灣臺中地方法院檢
    察署通緝在案，未於九十六年十二月三十一日以前自動歸案
    接受審判，而於九十六年八月三十一日甫遭緝獲，此有通緝
    書、通緝案件報告書及九十六年八月三十一日訊問筆錄存卷
    足參，揆諸上開規定，自不得依該條例減刑，至為明確。準
    此，堪認檢察官上揭上訴理由所為之指摘，乃屬有據。
三、原審認被告犯罪事證明確，予以論罪科刑，固非無見；惟原
    判決誤依減刑條例之規定予以減刑（詳如前述），並將刑事
    訴訟法第四百五十條第一項誤引為同條第二項，均顯有未恰
    ，是檢察官以原審諭知減刑部分於法不合為由提起上訴，為
    有理由，自應由本院予以撤銷改判。爰審酌被告之素行、犯
    罪之動機、目的，及犯罪後供承犯行，犯罪後之態度尚稱良
    好等一切情狀，量處如主文所示之刑，並諭知易科罰金折算
    標準，以資懲儆。至如附表所示之偽造「甲○○」署押，因
    均屬偽造之署押，則應依刑法第二百十九條規定宣告均沒收
    之。
據上論斷，應依刑事訴訟法第四百五十五條之一第一項、第三項
、第四百四十九條第一項前段、第四百五十條第一項、第三百六
十九條第一項前段、第三百六十四條、第二百九十九條第一項前
段、第三百七十三條，刑法第二條第一項前段、第二百十六條、
第二百十條、第二百十九條、修正前刑法第四十一條第一項前段
，修正前罰金罰鍰提高標準條例第二條，判決如主文。
中    華    民    國    97    年    2     月    29    日
                    刑事第四庭  審判長法  官  林宜民
                                      法  官  林清鈞
                                      法  官  許惠瑜
上正本證明與原本無異。
如不服本判決，應於送達後十日內向本院提出上訴狀（須附繕本
），上訴於臺灣高等法院臺中分院。
                                      書記官  陳佳君
中    華    民    國    97    年    2     月    29    日
附錄本案論罪科刑法條
中華民國刑法第216條
（行使偽造變造或登載不實之文書罪）
行使第210條至第215條之文書者，依偽造、變造文書或登載不實
事項或使登載不實事項之規定處斷。
中華民國刑法第210條
（偽造變造私文書罪）
偽造、變造私文書，足以生損害於公眾或他人者，處 5 年以下有
期徒刑。


司法院資訊處製作；財團法人民間司法改革基金會備份。
